【裁判字號】    89,易,86
【裁判日期】    890818
【裁判案由】    毒品危害防制條例
【裁判全文】
臺灣士林地方法院刑事判決                            八十九年度易字第八六號
    公  訴  人  臺灣士林地方法院檢察署檢察官
    被      告  甲○○
右列被告因毒品危害防制條例案件，經檢察官提起公訴（八十八年度毒偵字第八七一
號），及函請併案審理（八十九年度毒偵字第三０五號、第九四九號），本院判決如
左：
    主  文
甲○○連續施用第二級毒品，處有期徒刑肆月，如易科罰金以參佰元折算壹日。扣案
第二級毒品安非他命壹包（淨重零點零壹公克）及專供施用毒品器具即吸食器貳組，
均沒收銷燬之。
    事  實
一、甲○○曾因施用毒品案件，先後經依本院八十八年毒聲字第六一四號、八十八年
    毒聲字第一六二九號裁定送觀察、勒戒，均認無繼續施用毒品之傾向，並分別由
    臺灣士林地方法院檢察署檢察官於八十八年四月二十八日及八十八年九月四日以
    八十八年度偵字第二二三八號、第三三九五號及八十八年度毒偵字第一九一號為
    不起訴處分確定後，又基於概括犯意，自八十八年十月十九日或二十日起，至八
    十九年三月七日止，在臺北市○○區○○街五０二巷十一弄三號二樓住處及臺北
    市○○○路友人住處等地，連續施用第二級毒品安非他命多次。嗣經警先於八十
    八年十月二十二日中午十二時許，在甲○○上址住處搜索查獲，並扣得專供施用
    毒品器具吸食器乙組，且於同日經採取甲○○尿液檢驗後，發現呈安非他命陽性
    反應；復於八十九年三月七日清晨四時三十分許，在臺北市大同區○○○路○段
    八十巷六號友人住處查獲，並扣得專供施用毒品器具即吸食器乙組及第二級毒品
    安非他命乙包（淨重０．０一公克）；始悉上情。
二、案經臺北市政府警察局北投分局報請臺灣士林地方法院檢察署檢察官偵查起訴及
    函請併案審理。
    理  由
一、右揭事實，業據被告甲○○自白不諱（見本院八十九年八月八日審判筆錄），且
    其先後經警查獲當日所採集尿液經送請鑑驗結果，均呈甲基安非他命陽性反應乙
    節，有臺北市立療養院八十八年十月二十九日、八十九年三月二十日煙毒尿液檢
    驗報告書各乙紙、台灣檢驗科技股份有限公司八十八年十一月二日編號ＣＨ一九
    九九Ａ０００二五三號濫用藥物尿液檢驗報告乙紙及法務部調查局八十八年十二
    月二十三日（八八）陸字第八八０九四九八五號檢驗通知書乙紙附卷可稽；又扣
    案之可疑結晶乙包，經送法務部調查局進行鑑驗結果，亦確認為第二級毒品安非
    他命無誤（淨重０．０一公克），有該局八十九年七月十八日（八九）陸（一）
    字第八九０五０二三一號檢驗通知書乙紙附卷可稽；此外，復有專供施用毒品器
    具即吸食器二組扣案可資佐證，足認被告自白顯與事實相符，應堪採信。再查：
    被告曾因施用毒品案件，先後經依本院八十八年毒聲字第六一四號、八十八年毒
    聲字第一六二九號裁定送觀察、勒戒，均認無繼續施用毒品之傾向，並分別由臺
    灣士林地方法院檢察署檢察官於八十八年四月二十八日及八十八年九月四日以八
    十八年度偵字第二二三八號、第三三九五號及八十八年度毒偵字第一九一號為不
    起訴處分確定，有相關處分書各乙紙在卷可憑。從而，被告係三犯毒品危害防制
    條例第十條第二項之施用第二級毒品罪，應無可疑。本件事證明確，被告犯行洵
    堪認定，應依法論科。
二、查安非他命為毒品危害防制條例所謂之第二級毒品，觀諸該條例第二條第二項第
    二款規定甚明。核被告所為，係犯毒品危害防制條例第十條第二項之施用第二級
    毒品罪及同條例第十一條第三項之持有專供施用毒品器具罪。其持有第二級毒品
    安非他命之低度行為，應為施用毒品之高度行為所吸收，不另論罪。被告所犯上
    開二罪間，有方法結果之牽連關係，應從一重之施用第二級毒品罪處斷。至臺灣
    士林地方法院檢察署函請併辦之被告於八十八年十月二十二日經採尿鑑驗所發現
    之施用毒品安非他命犯行及被告自八十八年十月二十二日以後迄八十九年三月七
    日連續施用毒品安非他命犯行，雖未經起訴，惟與公訴人起訴部分有連續犯裁判
    上一罪之關係，自為起訴效力所及，本院自應併予審理。又被告先後多次施用毒
    品之行為，時間緊接，手法相同，且均觸犯構成要件同一之罪名，顯係基於概括
    犯意反覆為之，應依連續犯以一罪論，並依法加重其刑。爰審酌被告素行、犯罪
    之動機、所犯對身體健康所生之危害與犯後坦承罪行、尚知悔悟之態度等一切情
    狀，量處如主文所示之刑，並諭知易科罰金之折算標準，以資懲儆。至扣案之安
    非他命乙包（淨重０．０一公克）係屬毒品，扣案吸食器二組係專供施用毒品之
    器具，均應依毒品危害防制條例第十八條第一項前段之規定沒收銷燬之。
據上論斷，應依刑事訴訟法第二百九十九條第一項前段，毒品危害防制條例第十條第
第二項、第十一條第三項、第十八條第一項前段，刑法第十一條、第五十六條、第五
十五條、第四十一條，罰金罰鍰提高標準條例第二條，判決如主文。
本案經檢察官張懷到庭執行職務
中      華      民      國    八十九    年      八      月     十八     日
                                     臺灣士林地方法院刑事第三庭
             法  官
右正本證明與原本無異。
如不服本判決，應於判決送達後十日內，向本院提出上訴狀。
附錄本案論罪科刑法條全文
毒品危害防制條例第十條第二項：
施用第二級毒品者，處三年以下有徒刑。


司法院資訊處製作；財團法人民間司法改革基金會備份。
